【裁判字號】    95,簡上,4
【裁判日期】    950519
【裁判案由】    家暴傷害
【裁判全文】
臺灣板橋地方法院刑事判決               95年度簡上字第4號
上  訴  人
即  被  告  甲○○
上列上訴人即被告因家庭暴力之傷害案件，不服本院94年度簡字
第2937號，中華民國94年12月2 日第一審刑事簡易判決（聲請簡
易判決處刑案號：臺灣板橋地方法院檢察署94年度偵字第9759號
），提起上訴，本院管轄之第二審合議庭判決如下：
    主  文
上訴駁回。
    事實及理由
一、本案經本院審理結果，認第一審判決以被告甲○○所為，係
    犯刑法第277 條第1 項之傷害罪，而判處其拘役50日，如易
    科罰金，以300 元折算1 日；其認事用法均無違誤，量刑亦
    屬適當，應予維持，並引用第一審判決書所記載之事實、證
    據及理由（如附件）。
二、上訴人上訴意旨略以：伊僅與告訴人發生拉扯，但並未毆打
    告訴人，告訴人之傷勢應是於93年5 月間被別人毆打造成，
    且告訴人所提出之中山醫院診斷證明書，係經過偽造、變造
    ，並無證據能力，求予撤銷改判云云。然查，本院依檢察官
    聲請函詢中山醫院是否有於93年11月17日開具行政院衛生署
    92年10月14日衛署醫字第0920213833號函核定之診斷證明書
    ? 經該醫院函覆稱：本院確曾開立乙○○93年11月17日應診
    診斷證明書，並檢送由電腦存檔之檔案列印之診斷證明書及
    乙○○就診病歷影本乙份供參等語，有中山醫院95年1 月24
    日中安字第0950000102號函1 份附卷足憑，且對照中山醫院
    電腦存檔之檔案列印之診斷證明書與告訴人所提出之診斷證
    明書，其內容均相符合，是上訴人辯稱：告訴人所提出之中
    山醫院診斷證明書係偽造、變造，無證據能力云云，即不足
    採，且查依上開診斷證明書所載應診日期為93年11月17日，
    是告訴人確係於93年11月17日門診就醫，上訴人辯稱告訴人
    之傷勢係於93年5 月間被他人毆打造成，惟並無何證據足資
    證明，顯難憑信。另原審已審酌被告罔顧夫妻之情，對於告
    訴人乙○○施以拳打腳踢，行為可訾，兼衡告訴人所受之傷
    勢，及被告犯罪動機、目的、手段、犯後飾詞卸責等一切量
    刑事由妥為斟酌，而量處被告前述之刑，量刑亦尚稱適當，
    是以上訴人空言否認犯行而提起本件上訴，其上訴為無理由
    ，應予駁回。
據上論斷，應依刑事訴訟法第455 條之1 第1 項、第3 項、第36
8 條、第373 條，判決如主文。
本案經檢察官張慶林到庭執行職務。
中    華    民    國    95    年    5     月    19    日
                  刑事第十二庭  審判長法  官  高玉舜
                                      法  官  陳靜茹
                                      法  官  吳幸娥
以上正本證明與原本無異
本件不得上訴。
                                      書記官  洪惠玲
中    華    民    國    95    年    5     月    19    日
附錄本案論罪科刑法條全文：
中華民國刑法第277條
傷害人之身體或健康者，處三年以下有期徒刑、拘役或一千元以
下罰金。
犯前項之罪因而致人於死者，處無期徒刑或七年以上有期徒刑；
致重傷者，處三年以上十年以下有期徒刑。
附件：
臺灣板橋地方法院刑事簡易判決          94年度簡字第2937號
聲  請  人  臺灣板橋地方法院檢察署檢察官
被      告  甲○○  男  64歲（民國○○年○月○○日生）
                    身分證統一編號：Ｚ000000000號
                    住臺北縣中和市○○路○段261巷6之1號
上列被告因家庭暴力傷害案件，經檢察官聲請以簡易判決處刑（
94年度偵字第9759號），本院判決如后：
    主  文
甲○○傷害人之身體，處拘役伍拾日，如易科罰金，以佰元折
算壹日。
    事 實 及 理 由
一、犯罪事實：
    甲○○與乙○○係夫妻關係，於民國93年11月17日21時許，
    在臺北縣中和市○○路○ 段261 巷6 號之1 之甲○○與乙○
    ○共同住處，因乙○○質疑甲○○所用之茶杯曾經其他女人
    使用，雙方遂發生爭執，甲○○竟基於傷害之犯意，以拳打
    腳踢之方式，毆打乙○○之身體，致乙○○受有臉部、雙手
    肘、雙膝擦挫傷，及頭後枕部、左前胸、左小腿挫傷併瘀傷
    之傷害。
二、證據：
  (1)告訴人乙○○於警詢、偵查及本院訊問時之指訴。
  (2)中山醫院診斷證明書一份。
  (3)被告甲○○固不諱於前揭時、地，因告訴人乙○○質疑其所
    用之茶杯曾經其他女人使用，而與告訴人乙○○發生爭執等
    情，惟矢口否認有何傷害之犯行，辯稱：伊僅與告訴人發生
    拉扯，且有拉告訴人之衣服，但伊並沒有毆打告訴人云云。
    惟觀諸告訴人乙○○所提之中山醫院診斷證明書（見93年度
    發查字第5575號偵查卷第5 頁），其上記載告訴人乙○○因
    受有臉部、雙手肘、雙膝擦挫傷，及頭後枕部、左前胸、左
    小腿挫傷併瘀傷之傷害，於案發當日即93年11月17日門診就
    醫之情，則告訴人乙○○於案發當日所受之該等傷害，顯非
    單純遭被告拉扯所致，是被告前揭所辯，顯係圖卸刑責之詞
    ，不足採信。至被告聲請傳喚之證人張惠欽固於本院訊問時
    證稱：被告沒有用腳踹告訴人，就是雙方在拉扯之間，告訴
    人跌倒，告訴人要打被告，被告要擋，告訴人的衣服被拉住
    ，一瞬間，告訴人要用腳踢被告時，告訴人站不穩就跌倒云
    云（見本院94年9 月2 日訊問筆錄第4 頁），惟證人張惠欽
    於本院訊問時所稱：被告與告訴人雙方有拉扯，就拉到被告
    住處外，伊等停止打牌，一起到外面勸架云云（見本院94年
    9 月2 日訊問筆錄第3 頁），核與被告所供其與告訴人於案
    發當時均在住處內拉扯，而未在住處外拉扯乙節齟齬（見本
    院94年9 月2 日訊問筆錄第5 頁），況證人張惠欽亦證稱：
    雙方從裡面拉扯到外面約有一分鐘，伊當時在屋內，有些過
    程伊沒有看到，整個過程伊大約看了百分之八十云云（見見
    本院94年9 月2 日訊問筆錄第4 頁），則證人張惠欽既未見
    及被告與告訴人乙○○發生爭執時之全程過程，其所為證詞
    ，即難免有偏頗之虞，尚難為被告有利之證明；另被告雖聲
    請傳喚證人游燿榮、陳定發，以證明被告未於案發當時毆打
    告訴人，惟被告既已陳明該等二位證人於案發當天均未在場
    ，且都未見及現場狀況等情，本院認已無傳喚證人游燿榮、
    陳定發之必要，併此敘明。
三、核被告甲○○所為，係犯刑法第277 條第1 項之傷害罪。爰
    審酌被告罔顧夫妻之情，對於告訴人乙○○施以拳打腳踢，
    行為可訾，兼衡告訴人所受之傷勢，及被告犯罪動機、目的
    、手段、犯後飾詞卸責等一切情狀，量處如主文所示之刑，
    並諭知易科罰金之折算標準，以示懲儆。
四、依刑事訴訟法第449 條第1 項前段、第454 條第1 項，刑法
    第277 條第1 項、第41條第1 項前段，罰金罰鍰提高標準條
    例第1 條前段、第2 條，逕以簡易判決量處如主文所示之刑
    。
五、如不服本判決，得自收受送達之翌日起10日內向本院提出上
    訴狀，上訴於本院第二審合議庭（須附繕本）。
中    華    民    國    94    年    12    月    2     日
                  刑事第十五庭  法  官  林 海 祥
上正本證明與原本無異。
                                書記官  陳 映 孜
中    華    民    國    94    年    12    月    2     日
附錄本案論罪科刑主要法條：
中華民國刑法第277條
 (普通傷害罪)
傷害人之身體或健康者，處三年以下有期徒刑、拘役或一千元以
下罰金。
犯前項之罪因而致人於死者，處無期徒刑或七年以上有期徒刑；
致重傷者，處三年以上十年以下有期徒刑。


司法院資訊處製作；財團法人民間司法改革基金會備份。
